

# André Ibarra Pérez

Mobile + Web Developer

# **CONTACTO**

- **831 113 1562**
- 🖂 ibarraandre98@gmail.com
- in linkedin.com/in/ibarraandre
- muskops.github.io
- Tamaulipas, México

# **EDUCACIÓN**

# Instituto Tecnológico Superior de El Mante

Ingeniería en Sistemas Computacionales Agosto 2016 - Junio 2020

# HABILIDADES TÉCNICAS

Android Studio (Kotlin, Java)
Typescript
HTML - CSS
C#
Ionic & Angular
NodeJS
SQL Server, MySQL, SQLite
Firebase & Supabase

#### **IDIOMAS**

Español - Nativo Inglés - B1

## **HABILIDADES**

Innovación
Autonomía
Trabajo en equipo
Iniciativa
Autodidacta
Proactivo
Resolución de problemas
Liderazgo
Compromiso

#### **PERFIL**

Desarrollador de software con 3 años de experiencia profesional con aplicaciones móviles nativas en Android Studio (Kotlin y Java), además de contar con más de un año de experiencia en desarrollo FrontEnd Web (Angular).

Gran capacidad análitica para encontrar soluciones a los problemas que se presenten, responsabilidad, persistencia, trabajo en equipo, autodidacta y con gran facultad para adaptarme rápidamente a los cambios, buscando siempre conseguir los objetivos del proyecto con eficiencia, además de estar constantemente actualizandome en aprendizaje del desarrollo.

### **EXPERIENCIA LABORAL**

# NEORIS | Feb 2021 - Actualmente | Android, Angular y .NET

OXXO - mi OXXO App | Desarrollador Android y Angular | Junio 2022 - Actualmente

- Creación de interfaces e implementación de nuevas funcionalidades de promociones y ventas de productos dentro de la aplicación, consumo de endpoints uso de View Model y bases de datos locales, y añadido de interceptor de llamadas HTTP(Chucker), uso de Dagger y MVVM.
- Gestión, planificación y desarrollo de micrositio web en Angular fungiendo el rol de webview para app, codificando y consumiendo funciones de librerías en Typescript de empresa prestadora de servicios de Ecommerce y transacciones electrónicas de pago y cobranza.
- Implementación de eventos de análisis de comportamiento del usuario, capacidades de segmentación y funcionalidades y mensajes personalizados por usuario, además de envió de notificaciones push haciendo uso de Amplitude, Leanplum, Facebook, Firebase, Salesforce (Interaction Studio y Marketing Cloud).
- Trabajo y colaboración con distintos equipos especializados en distintas plataformas para lograr objetivos de desarrollo.
- Marco de trabajo ágil con metodología SCRUM, teniendo seguimiento diario por parte del Scrum Master usando JIRA.

Compañía recicladora de metales | Desarrollador Android | Junio 2022 - Julio 2022

- Reestructura de la arquitectura de la aplicación, modificación de módulos, consumo de endpoints.
- Desarrollo de nuevos modulos con funcionalidad como lectura de códigos QR.
- Refactorización de código, resolución de bugs e incremento de rendimiento.
- Colaboración directa con cliente estadounidense, llevando dailys y meets de entregables en inglés.

#### BBVA - Wibe App | Desarrollador Android | Marzo 2022 - Junio 2022

- Participación en el desarrollo de aplicación móvil Android Kotlin prestadora de servicios de seguro personalizable para auto y motos, codificación de nuevas funcionalidades e interfaces de usuario para la creación de cotizaciones de seguros de autos y vista de polizas de las mismas, consumo de endpoints trabajando con MVP.
- Optimización y creación de funcionalidades con Google Services, Firebase, autenticación, mapas, lugares y ubicación.
- Análisis de seguridad y estabilidad en la aplicación productiva. Trabajo en equipo y en conjunto con UX, back y QA dar resolución de bugs productivos.
- Planificación y administración de migración de aplicación a Huawei OS Harmony usando el plugin de Android Studio "HMS Toolkit" y haciendo pruebas manuales (Google Services).

#### FEMSA - Comenzando Juntos | Desarrollador AngularJS y .NET | Marzo 2022 - Actualmente

- Mantenimiento y control de aplicación web en AngularJS, desarrollo de nuevas funcionalidades.
- Manejo, actualización y depuración de API en .NET además de creación de Webjobs alojados Azure ejecutandose cada cierta cantidad de tiempo y optimización de tablas, llaves foraneas, columnas, registros y stored procedure en base de datos SQL Server.
- · Colaboración y asistencia con el equipo de aplicaciones móviles que de igual manera era mantenido por esta API.

#### CEMEX | Desarrollador Android | Mayo 2021 - Enero 2022

- Colaboración con todo el equipo a el desarrollo de interfaces de usuario en un par aplicaciones móviles Android Java y Kotlin, uso de servicios de Google e inyección de dependencias con Dagger.
- Codificación de llamadas a API's e implementación de funcionalidades offline con SQLite para el almacenamiento de datos recibida y por enviar.
- Escritura de código limpio siguiendo estrictas reglas, al igual que el uso de MVVM.
- Desarrollo de nuevas funcionalidades, uso de geocercas y condicionales por parametros recibidos al momento del login.

#### ARCA CONTINENTAL | Desarrollador Android | Febrero 2021 - Abril 2021

- Colaboración en la unificación de tres aplicaciones Android Java en una sola, modificación de arquitectatura de la misma, codificación necesaria para la migración, utilizando Dagger y gestión de base de datos local con SQLite.
- Resolución de bugs, modificaciones de esquemas y diagramas de flujo.
- Eliminación de código basura e innecesario.

# Proyectos propios | Mayo 2021 - Abril 2023 | Ionic, Angular, Node.js, MySQL y Supabase

#### Casa Blanca | Desarrollador Ionic Angular y Backend Supabase | Noviembre 2022 - Febrero 2023

- Desarrollo completo de aplicación móvil Ionic y Angular desde cero, para empresa dedicada a proporcionar servicios de renta de albercas y quintas para eventos, implementando funciones como mostrado, creación, edición y eliminación de eventos, exportación de eventos a word, y excel, shortcut a whatsapp con número de cliente, filtros de búsqueda por rangos de fechas y por cadenas de texto.
- Implementación de librería de Supabase para comunicarse con los servicios de backend.
- Creación de base de datos en Supabase y sus respectivas rutas para ser consumidas por la app al igual que la configuración de las reglas de seguridad para el acceso a las apis basada en roles.
- Colaboración directa con el cliente, recopilando los requerimientos con el cliente, comprensión efectiva de la lógica del negocio y sus
- · Puesta en marcha exitosa de la aplicación, posteriormente agregando más lugares de renta del cliente.

#### Empresa prestadora de servicios de gruas | Desarrollador Ionic Angular y backend Node.js y MySQL | Mayo 2021 - Abril 2023

- Colaboración en el desarrollo de aplicación web Angular para empresa prestadora de servicios de gruas y yonque, implementando funciones tales como creación servicios en tiempo real, desarrollo de notificaciones con Socket IO, y retroalimentación de servicios terminados, funcionalidad de pagos y formularios.
- Participación en el desarrollo de aplicación móvil Ionic y Angular desde cero, enfocada a recibir los servicios creados por la app, y llenado y envío de formulario (información e imagenes) divididos por steps por el conductor de la grua, retornando el servicio completado a la app web y uso de SQLite para el almacenamiento local de datos.
- Desarrollo de base de datos normalizada en MySQL en servidor propio y de igual manera una API en Node.js con Express encargada de facilitar la comunicación con la app y la web.
- · Cooperación entre los miembros del equipo y participación directa en la recopilación de información con el cliente.

# Zangup | Agosto 2020 - Enero 2021 | Ionic, Angular y Firebase

- Desarrollo de una app web en Angular haciendo uso de Angular Material y Firebase enfocada a presentar un producto que estaba por salir al mercado llamado Squirk lubricante, implementando funcionalidades tales como envio y mostrado de reseñas del producto, envío de formulario para ayuda en caso de querer distribuir o tener problemas con el producto.
- Diseño y desarrollo de un par de aplicaciones móviles Ionic + Angular desde cero partiendo como iniciativa de Zangup para posterior venta con multiples clientes, diseñando y utilizando como base datos Firebase.
- Desarrollo de una app web en Angular utilizando Angular Material para administrar una app móvil compartiendo datos por medio de Firebase.
- Maquetación de UI de acuerdo a los diseños de UX y aplicado de Bootstrap para diseño responsivo.

# **EXOS** | Agosto 2020 - Febrero 2021 | Quasar y Vue

- Incremento del rendimiento y optimización de aplicación web en Quasar con Vue utilizada en el sector hotelero como solución a los problemas de manejo de redes WiFi, facilitando administración, control y soporte.
- Colaboración en algunos proyectos web para mejorar el diseño de interfaz de usuario añadiendo responsividad para adaptarlas a cualquier tamaño de pantalla utilizando el flex grid de Quasar.
- Participación en proyecto, desarrollando vistas en app web de sector bancario, y consumo de API's por medio de Vuex.



# André Ibarra Pérez

Mobile + Web Developer

#### **CONTACT**

- **831 113 1562**
- 🖂 ibarraandre98@gmail.com
- in linkedin.com/in/ibarraandre
- muskops.github.io
- ▼ Tamaulipas, México

### **EDUCATION**

# Instituto Tecnológico Superior de El Mante

Computer Systems Engineering August 2016 - June 2020

### **TECHNICAL SKILLS**

Android Studio (Kotlin, Java)
Typescript
HTML - CSS
C#
Ionic & Angular
Node.js
SQL Server, MySQL, SQLite
Firebase & Supabase

#### **LANGUAGES**

Spanish - Native English - B1

## **SKILLS**

Innovation
Autonomy
Teamwork
Initiative
Self-taught
Proactive
Problem-solving
Leadership
Commitment

#### **ABOUT**

Software Developer with 3 years of professional experience in native mobile applications using Android Studio (Kotlin and Java), as well as over a year of experience in FrontEnd Web development (Angular).

Great analytical capacity to find solutions to the problems arise, responsibility, persistence, teamwork, self-taught, and a great ability to adapt quickly to changes, always seeking to achieve projects objectives efficiently, in addition to constantly updating myself learning development.

### **WORK EXPERIENCE**

NEORIS | Feb 2021 - Currently | Android, Angular and .NET

OXXO - mi OXXO App | Android and Angular Developer | June 2022 - Currently

- Creation of user interfaces and new functionalities implementation of products promotions and sales in the app, consumption of endpoints, View Model usage and local databases, and added HTTP calls interceptor, usage of Dagger and MVVM.
- Management, planning and development of a micro-website in Angular serving as a webview for the app, coding and consuming libraries functions in TypeScript from ecommerce and electronic payment and collection service provider.
- Implementation of user behavior analysis events, segmentation and functionalities capabilities, personalized messages per user, as well sending of push notifications using Amplitude, Leanplum, Facebook, Firebase and Salesforce (Interaction Studio, Marketing Cloud).
- Work and collaboration with different specialized teams in a few platforms to achieve development goals.
- Agile framework with SCRUM methodology, having daily monitoring by Scrum Master using JIRA.

Metals recycling company | Android Developer | June 2022 - July 2022

- Restructuring of the application architecture, modification of modules and endpoints consumption.
- Development of new modules with functionality such as QR codes reading.
- Code refactoring, bugs resolution and performance increase.
- Direct collaboration with American client, taking daily meetings as well deliverables English.

#### BBVA - Wibe App | Android Developer | March 2022 - June 2022

- Participation in development of an Android Kotlin mobile application that
  provides customizable insurance services for cars and motorcycles, coding new
  functionalities and creating auto insurance quotes and viewing their policies,
  endpoints consumption working with MVP.
- Optimization and creation of funcionalities with Google Services, Firebase, authentication, maps, places and location.
- Security analysis and stability in the production application. Teamwork with UX, backend and QA people to provide solutions for production bugs.
- Planning and management of application migration to Huawei OS Harmony using the Android Studio plugin "HMS Toolkit" and conducting manual testing (Google Services).

#### FEMSA - Comenzando Juntos | AngularJS and .NET Developer | March 2022 - Currently

- · Management and control of a web application in AngularJS and development of new functionalities.
- Management, update and debugging of API in .NET, as well creation of Azure hosted webjobs running at specified intervals, and optimization of tables, foreign keys, columns, records and stored procedures in SQL Server database.
- · Collaboration and assistance with the team of mobile application which was also maintained by this API.

#### CEMEX | Android Developer | May 2021 - January 2022

- Collaboration with the entire team in the development of user interfaces in a pair of mobile applications (Android Java and Kotlin), use of Google Services and dependency injection with Dagger.
- · Coding of API's calls and implementation of offline functionalities with SQLite to the storage of received and pending data.
- Writing clean code following strict rules, as well as the use of MVVM.
- Development of new functionalities, use of geofences and conditionals based on parameters received at the time of login.

#### ARCA CONTINENTAL | Android Developer | February 2021 - April 2021

- Collaboration in the unification of three Android Java applications into one, modification of its architecture of the same one, neccesary coding to migration, using Dagger and management of local database with SQLite.
- Bugs resolution, schema modifications and flowchart changes.
- Removal of redundant and unnecessary code.

# Own Projects | May 2021 - April 2023 | Ionic, Angular, Node.js, MySQL and Supabase

#### Casa Blanca | Ionic Angular Developer and Backend Supabase | November 2022 - February 2023

- Full development of an Ionic and Angular mobile application from zero, for a company dedicated to providing pool and villa rental services for events, implementing functions such as display, creation, editing and deletion of events, exportation of events to word and excel, shortcut to sending whatsapps by client's phone number, searching filters by date ranges and text strings.
- Implementation of Supabase library to comunicate with backend services.
- Creation of a database in Supabase and it's respective routes to be consumed by the app, as well as security rules configurations based on roles to access to the API.
- Direct collaboration with the client, gathering their requirements, effective understanding of the business logic and its needs.
- · Successful launch of the application, subsequently adding more rental places for the client.

## Provider Cranes Company | Ionic Angular Developer, Backend Node.js and MySQL | May 2021 - April 2023

- Collaboration in the development of an Angular web application for a towing and junkyard service provider, implementing functions such as real time service creation, development of push notifications with Socket IO, feedback on completed services, as well as forms and payments functionalities.
- Participation in the development of an Ionic mobile application and an Angular web page from scratch, focused on receiving services created by the app, filling out and sending forms (information and images) divided into steps by the tow truck driver, showing completed service to the web app and using SQLite for local data storage.
- Development of a normalized MYSQL database on client own server, and likewise creation of Node.js API with Express responsible for facilitating communication with the app and the web.
- Cooperation among team members and direct participation in gathering information with the client.

# Zangup | August 2020 - January 2021 | Ionic, Angular and Firebase

- Development of an Angular web app using of Angular Material and Firebase focused on presenting a product that was about to be released to the market called Squirk lubricant, implementing funcionalities such as sending and displaying product's reviews, sending a form for assistance in case of wanting to distribute the product or having problems with the product.
- Design and development a couple of mobile applications using Ionic + Angular from scratch, starting as initiative of Zangup for subsequent sale to multiple clients, designing and using Firebase as database.
- Development of an Angular web app using Angular Material to manage a mobile application by sharing data through Firebase.
- UI layout according to UX designs and combination with Bootstrap for responsive design.

# EXOS | August 2020 - February 2021 | Quasar and Vue

- Performance increase and optimization of Quasar (Vue) web application used in hotel sector as a solution of management issues of WiFi networks, facilitating the administration, control and support.
- Collaboration on some web projects to enhance the user interface design by adding responsiveness to adapt them to any size using Quasar's flex grid.
- · Participation in a project, developing views in web app for the banking sector, and consuming API's using Vuex.